Everit Jhon

FRONTEND ENGINEER

PERFIL

Frontend Engineer con alrededor de 5 años de experiencia en desarrollo de aplicaciones web y móviles híbridas. Especializado en Angular (versiones 5-17), RxJs, JavaScript, TypeScript, React, Ionic, Capacitor, Cordova, y NgRx (Redux). Amplia experiencia en Metodologías Ágiles (SCRUM), y habilidades sólidas en gestión de proyectos, testing (TDD) e implementación continua (CI/CD con Jenkins). Proficiente en herramientas de gestión como Jira y Confluence. Nivel de inglés B1. Completamente autodidacta y apasionado por enfrentar nuevos desafíos y resolver problemas creativamente. Adaptabilidad rápida a nuevas tecnologías y entornos.

EXPERIENCIA

Frontend Developer & Frontend Lead, Profile Software Services, Madrid

DECEMBER 2022 - PRESENT

Trabajo actualmente como Frontend Developer & Frontend Lead para el cliente de Mutua Madrileña aplicando mis conocimientos para la implementación de soluciones tecnológicas de Front, instruir a mis compañeros, analizar las mejores tecnologías para aplicar en nuestro día a día, mantener & mejorar la estabilidad de los proyectos en los que me encuentro trabajando (7 proyectos) y agregar nuevas funcionalidades en estos proyectos. También he tenido el papel de llevar a cabo la arquitectura de diversos proyectos y realizar las migraciones & actualizaciones de las tecnologías necesarias (Angular, Capacitor, Cordova, Ionic, jQuery)

Stack:

Angular, Angular Standalone, RxJs, NgRx (Redux), TypeScript, JavaScript, Git, Jasmine/Karma, API REST, Ionic, Capacitor, Cordova, Stencil.js, JSON, HTML/CSS/SCSS, jQuery, React, Keycloak, Web Components, Jira/Confluence, SCRUM, MySQL, Jenkins, Android, Ionic Trapeze, SOLID, iOS/Swift

Frontend Developer, NORU, Quito

AUGUST 2019 - SEPTEMBER 2022

Me especialicé en el desarrollo y mantenimiento de funcionalidades esenciales para las aplicaciones de escritorio y móviles híbridas en NORU. Tuve un papel fundamental en la dirección de la arquitectura Frontend de las plataformas que desarrollamos, asegurando su robustez y escalabilidad. Participé en la construcción tanto de la plataforma de presentación como de la plataforma interna de la empresa y sus web components. Esta última plataforma permitía a profesores y alumnos acceder a su propio portal para realizar actividades y evaluaciones relacionadas con las asignaturas asignadas.

Stack:

React, Jest, Styled Components, Angular, Angular Material, PrimeNG, Bootstrap, RxJs, NgRx (Redux), TypeScript, JavaScript, Design Patterns, Git, Jasmine/Karma, Web Components, Ionic, API REST, Cordova, MySQL, HTML/CSS/SCSS, e2e & Cypress, SCRUM

Instructor de Desarrollo de Software Jr, Genius Plus, Quito

FEBRUARY 2019 - JULY 2019

Enseñé como profesor de desarrollo web Jr a principiantes, proporcionando una introducción completa de los fundamentos del desarrollo web y guiando a los

CONTACTO

613657832

everitjhon@gmail.com

LINKS

https://www.everit-jhon.dev

https://www.linkedin/in/everit-jhon

HABILIDADES

Angular

Angular Material

RxJs

NgRx (Redux)

TypeScript

JavaScript

Git

Jasmine/Karma

API REST

Ionic

Capacitor

Cordova

Stencil.js

JSON

HTML/CSS/SCSS

jQuery

React

Keycloak

Web Components

Jira/Confluence

MySQL

CI/CD (Jenkins)

Android

Ionic Trapeze

SOLID

iOS/Swift

Jest

Styled Components

PrimeNG & Bootstrap

Node.js & Express.js

estudiantes desde sus primeros pasos en esta área hasta conocer algún framework o tener los dominios básicos de una tecnología como React o Node.js con Express.js.

Stack:

HTML/CSS/SCSS, JavaScript, jQuery, Angular, Bootstrap, React, React Hooks, Node.js, Express.js, API REST, JSON

Full Stack Developer, Freelance & Personal Projects

JANUARY 2016 - PRESENT

Aunque esto no es una experiencia en una empresa, me encantaría destacar que soy una persona apasionada por la informática y siempre me encuentro estudiando y realizando proyectos personales o para algun cliente privado que lo necesite, esto para mantenerme al día con las tecnologías modernas y siempre estar en constante movimiento. He realizado alrededor de 50 proyectos a lo largo de los años, con un stack usual de Angular, React e Ionic (Capacitor o Cordova), y esto sin duda me ha hecho mejor desarrollador con el pasar del tiempo.

Stack:

Angular, Angular Standalone, RxJs, NgRx (Redux), Open AI (Inteligencia artificial) GPT 3+, DALL-E, TypeScript, JavaScript, Git, Jasmine/Karma, Bootstrap, Design Patterns, API REST, Ionic, Capacitor, Cordova, Stencil.js, JSON, HTML/CSS/SCSS, jQuery, React, Keycloak, Web Components, Jira/Confluence, SCRUM, MySQL, Jenkins, Android, Ionic Trapeze, iOS/Swift

EDUCACIÓN

Educación Bachiller

Grado de Ing. Informática

Certificaciones de Cursos & Masters

Educación Autodidacta